# 控股东合并上市公司吗？

提问人：soibook 时间：2023-04-18 22:32:14
上市公司大股东如果持有上市公司50%以下股份，甚至到29%，但是唯一大股东，其他股东很分散，牢牢控制着上市公司董监高，这个大股东可以合并报表吗？尤其是国企持股平台，可能持有多家上市公司，又不是投资性主体，国企也要审计出合并报表，实践中不知道是否要合并？
或者说虽然满足合并条件下的权利因素，但上市公司是公众公司，受多方限制，大股东不能通过控制获利，所以不能合并？

回答人：chenyiwei
由于上市公司通常股权分散，很多持股较多的股东是财务投资人不参与具体生产经营，很多上市公司还存在一股独大情况，因此很多时候要控制上市公司的持股比例并不需要超过50%。实务中很多控股股东持有上市公司的股权比例低于50%（甚至低于30%）但仍将上市公司纳入其合并报表范围。